```{r}
load("/Users/luisherfurth/Codenmachtspass/prism_datasets.rda")
load("/Users/luisherfurth/Codenmachtspass/cellline_datasets.rda")
```
#### prism_datasets.rda
## Checkt wie viele Zeilen und Spalten NA`s drin haben
```{r}
sum(is.na(prism)) ##432639
sum(apply(prism, 1, function(x){any(is.na(x))})) ##481
sum(apply(prism, 2, function(x){any(is.na(x))})) ##11168
```
--> Macht kein Sinn dies Spalten mit NA`s zu löschen, weil es zu viele sind

## Min und Max Werte
```{r}
min(prism, na.rm = TRUE) ##-12.06536
max(prism, na.rm = TRUE) ##5.007653
length(which(prism == "0")) ## 0 => keine mit genau 0
```

## Entfernen der Spalten mit nur NA`s
```{r}
sum(apply(prism, 2, function(x){all(is.na(x))})) ## 43 Spalten mit nur NA`s
p_onlyNA.col <- colnames(prism[which(sapply(prism, class) == "logical")]) ## Die 43 Spalten mit nur NA`s
rem.pNAcol <- which(colnames(prism) %in% p_onlyNA.col)
sum(is.na(prism[,-rem.pNAcol])) ## 411956
```
--> 411956 NA`s in den restlichen Spalten

## Verteilung der NA`s
```{r}
mean(colMeans(is.na(prism[,-rem.pNAcol]))) #0.07698 => 7.7% NA`s in jeder Spalte
hist(colMeans(is.na(prism[,-rem.pNAcol])), breaks = 100, xlab = "NA Anteil", main = "Histogramm der NA Anteile")
```


## NA zu Nullen machen und in prismNAO speichern
```{r}
library(pheatmap)
sum(is.na(replace(prism, prism == "NA", NA)))
prismNA <- prism[, -rem.pNAcol]
prismNA0 <- prismNA[is.na(prismNA)] <- 0
```
--> Frage ist wie sinnvoll das ist, eher durch Mittelwert der Spalte ersetzen?

## Versuch es in einer heatmap darzustellen
#```{r}
# Erstellen einer benutzerdefinierten Farbpalette mit schwarzer Farbe für Null-Werte und einer normalen Farbskala für alle anderen Werte
my_palette <- colorRampPalette(c("white", "red"), space = "rgb")(16)
my_palette <- c(my_palette, "black")
my_breaks <- seq(min(prismNA0, na.rm = TRUE), max(prismNA0, na.rm = TRUE), 17)

# Verwenden der benutzerdefinierte Farbpalette und Breaks in der heatmap
pheatmap(prismNA0, show_rownames = FALSE, show_colnames = FALSE, cluster_cols = FALSE, cluster_rows = FALSE,
         col = my_palette, breaks = my_breaks)
#```

#### subset breastcancer celllines
## Auswählen des Brustkrebs Datensatzes
```{r}
breast_prism <- prism[which(prism.cl$lineage ==  "breast"), ]
sum(is.na(breast_prism)) ## 26045 NA´s
sum(apply(breast_prism, 2, function(x){any(is.na(x))})) #9673 Spalten mit NA`s
mean(colMeans(is.na(breast_prism))) #0.106 => 10.6% NA`s in jeder Spalte
```
--> NA`s müssen vermutlich ersetzt werden

## Imputation of NA`s durch Mittwert der Spalte
```{r}
bp_onlyNA.col <- colnames(breast_prism[which(colSums(is.na(breast_prism)) == 22)]) 
rem.bpNAcol <- which(colnames(breast_prism) %in% bp_onlyNA.col)
breast_prism_imp <- breast_prism[, -rem.bpNAcol] ## --> entfernen der Spalten mit nur NA`s

breast_prism_imp <- as.data.frame(apply(breast_prism_imp, 2, function(x) {
    is_na <- is.na(x)
    x[is_na] <- mean(x, na.rm = TRUE)
    return(x)
})) ## --> ersetzen der NA`s mit dem Mittelwert der Spalte

sum(is.na(breast_prism_imp)) #0 NA´s => hat funktioniert
```
--> Neuer Dataframe mit ersetzen NA`s durch Mittelwert der Spalte

## Versuch es in einer heatmap darzustellen
```{r}
library(pheatmap)
pheatmap(breast_prism_imp, show_rownames = FALSE, show_colnames = FALSE)
```