```{r}
load("/Users/luisherfurth/Codenmachtspass/prism_datasets.rda")
load("/Users/luisherfurth/Codenmachtspass/cellline_datasets.rda")
```
#### prism_datasets.rda
## Checkt wie viele Zeilen und Spalten NA`s drin haben
```{r}
sum(is.na(prism)) ##432639
sum(apply(prism, 1, function(x){any(is.na(x))})) ##481
sum(apply(prism, 2, function(x){any(is.na(x))})) ##11168
```
--> Macht kein Sinn dies Spalten mit NA`s zu löschen, weil es zu viele sind

## Min und Max Werte
```{r}
min(prism, na.rm = TRUE) ##-12.06536
max(prism, na.rm = TRUE) ##5.007653
length(which(prism == "0")) ## 0 => keine mit genau 0
```

## Entfernen der Spalten mit nur NA`s
```{r}
sum(apply(prism, 2, function(x){all(is.na(x))})) ## 43 Spalten mit nur NA`s
p_onlyNA.col <- colnames(prism[which(sapply(prism, class) == "logical")]) ## Die 43 Spalten mit nur NA`s
rem.pNAcol <- which(colnames(prism) %in% p_onlyNA.col)
sum(is.na(prism[,-rem.pNAcol])) ## 411956
```
--> 411956 NA`s in den restlichen Spalten

## Verteilung der NA`s
```{r}
mean(colMeans(is.na(prism[,-rem.pNAcol]))) #0.07698 => 7.7% NA`s in jeder Spalte
hist(colMeans(is.na(prism[,-rem.pNAcol])), breaks = 100, xlab = "NA Anteil", main = "Histogramm der NA Anteile")
```


## Imputation of the NA`s with the colMeans
```{r}
prismNA <- prism[, -rem.pNAcol]
prism_imp <- as.data.frame(apply(prismNA, 2, function(x) {
    is_na <- is.na(x)
    x[is_na] <- mean(x, na.rm = TRUE)
    return(x)
})) ## --> ersetzen der NA`s mit dem Mittelwert der Spalte

sum(is.na(prism_imp))
```
--> Frage ist wie sinnvoll das ist, eher durch Mittelwert der Spalte ersetzen?

## Versuch es in einer heatmap darzustellen
```{r}
library(pheatmap)
pheatmap(prism_imp, show_rownames = FALSE, show_colnames = FALSE)
```

#### subset breastcancer celllines
## Auswählen des Brustkrebs Datensatzes
```{r}
breast_prism <- prism[which(prism.cl$lineage ==  "breast"), ]
sum(is.na(breast_prism)) ## 26045 NA´s
sum(apply(breast_prism, 2, function(x){any(is.na(x))})) #9673 Spalten mit NA`s
mean(colMeans(is.na(breast_prism))) #0.106 => 10.6% NA`s in jeder Spalte
```
--> NA`s müssen vermutlich ersetzt werden

## Imputation of NA`s durch Mittwert der Spalte
```{r}
bp_onlyNA.col <- colnames(breast_prism[which(colSums(is.na(breast_prism)) == 22)]) 
rem.bpNAcol <- which(colnames(breast_prism) %in% bp_onlyNA.col)
breast_prism_imp <- breast_prism[, -rem.bpNAcol] ## --> entfernen der Spalten mit nur NA`s

breast_prism_imp <- as.data.frame(apply(breast_prism_imp, 2, function(x) {
    is_na <- is.na(x)
    x[is_na] <- mean(x, na.rm = TRUE)
    return(x)
})) ## --> ersetzen der NA`s mit dem Mittelwert der Spalte

sum(is.na(breast_prism_imp)) #0 NA´s => hat funktioniert
```
--> Neuer Dataframe mit ersetzen NA`s durch Mittelwert der Spalte

## Cell Growth dargstellt mit heatmap und Histogramm
```{r}
library(pheatmap)
heatmapbreast <- pheatmap(breast_prism_imp, show_rownames = TRUE, show_colnames = FALSE)
heatmapbreast

## Histogramm for the cell growth
vec_breast <- unlist(sapply(breast_prism, function(x) x[is.numeric(x)]))
vec_breast <- na.omit(vec_breast)
hist(vec_breast, breaks = 80, xlab = "Cell Growth", main = "Overview of the Cell Growth", xlim = c(-8, 2));abline(v = mean(vec_breast, na.rm = TRUE), col = "red", lwd = 2, lty = 3);abline(v = median(vec_breast, na.rm = TRUE), col = "blue", lwd = 2, lty= 3);legend("topleft", legend = c("mean", "median"), col = c("red", "blue"), lwd = 2, lty = 3)
```



## Correlation between the drugs (columns) and celllines (rows)
```{r}
### For the drugs (columns)
breast_col_cor <- cor(breast_prism_imp, method = "pearson")
#pheatmap(breast_col_cor, show_rownames = FALSE, show_colnames = FALSE) ## --> zu groß

### For the celllines (rows)
breast_row_cor <- cor(t(breast_prism_imp), method = "pearson")
#pheatmap(breast_row_cor, show_rownames = FALSE, show_colnames = FALSE)

### Filter drugs that have a high correlation
breast_col_cor_df <- as.data.frame(breast_col_cor)
high_breast_cor <- which(breast_col_cor_df > 0.9, arr.ind = TRUE) ## Achtung jedes Paar 2x drin (Spalte und Zeile)

## Dopplungen?
length(which(breast_col_cor_df == 1, arr.ind = TRUE)) ## 22248
dim(breast_col_cor_df) ## 11124 x 11124
```
--> Keine Dopplungen

## PCA aber hat wenig Sinn
```{r}
pca_breast_p <- prcomp(t(breast_prism_imp), center = TRUE, scale = TRUE)

## Plot the variance explained by the PCs
variance = (pca_breast_p$sdev)^2
prop.variance = variance/sum(variance)
names(prop.variance) = 1:length(prop.variance)
barplot(prop.variance[1:20],ylab='Proportion of variance') ## --> PC1 erklärt ~85% # --> PC2 erklärt ~2%

## Filter the Lineage Subtypes
breast_prism_cl <- prism.cl[which(prism.cl$lineage ==  "breast"), ]
breast_subtype_p_cl <- as.factor(breast_prism_cl$lineage_subtype)

## Plot the PCA
color = c('green','red','blue')
cb = color[breast_subtype_p_cl]
plot(pca_breast_p$x[,1], pca_breast_p$x[,2],
     col= cb, pch=19,
     xlab='PC1',ylab='PC2');
legend('bottomleft',legend=levels(breast_subtype_p_cl),pch=19,col=color)
```

## checking for same drug different concentration
```{r}
drugnames <- sub("::.*", "", colnames(breast_prism_imp))
drug_counts <- table(drugnames) 
filtered_counts <- drug_counts[drug_counts > 1] 
sum(filtered_counts) ## --> 1396
hist(filtered_counts)
duplicate_drugs <- unique(drugnames[duplicated(drugnames)]) ## --> 1396
#duplicate_columns <- grepl(paste(duplicate_drugs, collapse = "|"), colnames(df)) 
```

## finding the drug - concentration pairs with the biggest influence on the cell growth
```{r}
# drugnames
drugnames <- sub("::.*", "", colnames(breast_prism_imp))
# concentration
concentration <- sub(".*::(.*?)::.*", "\\1", colnames(breast_prism_imp))
# drugname:concentration 
names_conc_drug <- sub("::.*", "", sub("::", ":", colnames(breast_prism_imp))) ## --> hier gibt es keine Duplicate
#column Means
colMeans_breast <- apply(breast_prism_imp, 2, mean)
# 
duplicate_drugs <- unique(drugnames[duplicated(drugnames)])
# create dataframe with drugname, concentration and colmean
df_nam_con_mean <- data.frame(colMeans_breast, drugnames, concentration, names_conc_drug)

#####Finding the duplicate with the lowest colmean
# create empty dataframe
lowest_mean_duplicate <- data.frame()
#iterate over the duplicated drugs
for(i in 1:length(duplicate_drugs)) {
    act_rows <- which(df_nam_con_mean$drugnames == duplicate_drugs[i])
    act_df <- df_nam_con_mean[act_rows,]
    lowest_colmean <- min(act_df$colMeans_breast, na.rm = TRUE)
    lowest_mean_duplicate <- rbind(lowest_mean_duplicate, act_df[which(act_df$colMeans_breast == lowest_colmean),])
}
#lowest_mean_duplicate  # <--- with rownames - u can get the prism colname for the drug::conc combination with the lowest colmean
head(lowest_mean_duplicate)
```

## Hier kann man sich bisschen die Verteilungen anchauen
```{r}
hist(as.numeric(lowest_mean_duplicate$concentration))
hist(lowest_mean_duplicate$colMeans_breast)
```

## UMAP für den Breastcancer teil
```{r}
library(umap)
library(ggplot2)
pref_drug_con_combo <- rownames(lowest_mean_duplicate)

##### Perform UMAP
breast_cancer_umap <- umap(t(breast_prism_imp[,pref_drug_con_combo]), n_neighbors = 15, n_components = 2) # <-- How many dimensions is best?
umap_layout_breast <- as.data.frame(breast_cancer_umap$layout)

## Create levels for differentiation
imp_treat <- prism.treat[pref_drug_con_combo,]

# Find the Top MOA 
level_counts <- table(imp_treat$moa)
sorted_levels <- names(sort(level_counts, decreasing = TRUE))
top_10_levels <- sorted_levels[1:20]

# Create a factor with the top 10 MOA levels
levels <- factor(imp_treat$moa, levels = c(top_10_levels, "Other"))
imp_treat$levels <- levels

# Make the MOA levels that are not in the top "Other"
imp_treat$levels[is.na(imp_treat$clevels)] <- "Other"

# Define the colors for each level (excluding "Other")
level_colors <- rainbow(length(top_10_levels))

# Create a named vector of colors including "Other"
color_palette <- c(setNames(level_colors, top_10_levels), Other = "grey")

##### Plot the UMAP
ggplot(umap_layout_breast, aes(x = V1, y = V2, colour = imp_treat$levels)) +
    geom_point(, size = 3, alpha = 0.5) +
    scale_color_manual(values = color_palette) +
    theme_bw() +
    ggtitle("UMAP of the Breastcancer celllines") 
```
